臺灣高等法院臺南分院刑事判決　　　　 100年度上易字第87號
上　訴　人　臺灣臺南地方法院檢察署檢察官
被　　　告　李華嶺
上列上訴人因被告竊盜案件，不服臺灣臺南地方法院九十九年度
易字第一五九八號，中華民國九十九年十二月二十三日第一審判
決（起訴案號：臺灣臺南地方法院檢察署九十九年度偵字第一四
０五六號），提起上訴，本院判決如下：
    主  文
原判決撤銷。
李華嶺犯竊盜罪，處拘役參拾日，如易科罰金以新臺幣壹仟元折
算壹日。
    事  實
一、李華嶺意圖為自己不法之所有，於民國九十九年九月四日晚
    上六時許，在臺南市○○區○○路三一六號安平區公所旁之
    人行道上，因見不詳人士所有置放於該處之銀、黃色腳踏車
    一輛未上鎖，遂以徒手竊取該腳踏車，得手後供己代步之用
    。嗣於九十九年九月八日上午八時五十分許，騎經中西區○
    ○路○段三十號前，因形跡可疑，為警攔檢，李華嶺即向員
    警自首上開竊盜犯行，始為警查獲，並扣得前開腳踏車一輛
    。
二、案經臺南市警察局第二分局報請臺灣臺南地方法院檢察署檢
    察官偵查起訴。
    理  由
一、被告以外之人於審判外之陳述，雖不符刑事訴訟法第一百五
    十九條之一至第一百五十九條之四之規定，而經當事人於審
    判程序同意作為證據，法院審酌該言詞陳述或書面陳述作成
    時之情況，認為適當者，亦得為證據。當事人、代理人或辯
    護人於法院調查證據時，知有第一百五十九條第一項不得為
    證據之情形，而未於言詞辯論終結前聲明異議者，視為有前
    項之同意，刑事訴訟法第一百五十九條之五定有明文。查本
    件檢察官所舉所有書面、言詞陳述及本院依職權調查之書證
    、物證等之證據能力，於審理期日被告未到庭表示意見，本
    院審酌該等供述證據及各書證、物證之取得過程並無瑕疵，
    與本案待證事實間復具有相當之關聯性，以之為本案證據尚
    無不當，自得採為本案證據，先予敘明。
二、經查如何在上開時、地竊取扣案腳踏車作為代步工具之用等
    情，迭據被告李華嶺於警詢及偵查中供認不諱，並有被告竊
    得之腳踏車扣案及現場照片等附卷可稽，足認被告之自白與
    事實相符，可堪採為認定被告犯行之證據。
三、至被告雖辯稱：扣案之腳踏車齒輪已生鏽，放在現場很久了
    ，且未上鎖云云。然查，扣案之腳踏車，僅鏈帶及與鏈帶接
    觸到之部分齒輪，有生鏽現象，其餘之齒輪、把手、車架、
    座墊、前後輪圈，前後輪蓋等部位，非但沒有生鏽，反而完
    整如新，前後輪胎亦似新穎，看不出有磨損現象，及零件齊
    全等情，有扣案腳踏車之全車照片二張、特寫照片八張等附
    卷可稽（見警詢卷第十三頁，本院卷第十六至十八頁）；再
    參酌被告亦供稱：其竊取扣案腳踏車，係作為供自己代步使
    用之工具等語，及被告確係在騎乘扣案腳踏車時為警查獲乙
    情；準此，顯可認定扣案腳踏車之外觀新穎完整、功能亦完
    好無缺，被告此部分所辯，無可採信。
四、另查，被告行竊扣案腳踏車之地點，係在經常有人進出之臺
    南市○○路安平區公所旁之人行道上乙節，亦經被告於警詢
    中供認無訛（見警詢卷第二頁），顯示被告行竊扣案腳踏車
    之現場，並非係放置廢棄物之場所，亦非隨意放置在路邊，
    不得只因腳踏車未有登記制度無從查明登記何人所有、或尚
    未有人報案失竊，即率爾認定係屬他人丟棄不要之無主物。
    再參酌扣案腳踏車之外觀新穎完整、功能亦完好無缺乙情，
    顯足以認定扣案之腳踏車，應仍屬他人所有之物，附此敘明
    。
五、綜就上情，足認被告意圖為自己不法之所有，而竊取他人所
    有之物，即本件扣案腳踏車之犯行，罪證明確，應依法論科
    。核被告所為，係犯刑法第三百二十條第一項之竊盜罪。另
    被告係因外表穿著類似流浪漢，與所騎乘外觀新穎之扣案腳
    踏車，顯不搭調，遂由員警攔檢，在員警尚無何具體事證懷
    疑被告是否涉及本案竊盜犯行下，被告即向員警自白所騎乘
    之扣案腳踏車，係其行竊而來，員警方得查獲本案等情，業
    據查獲本案之員警高俊於本院電話查詢時陳明無訛，有本院
    一００年三月十一日公務電話紀錄附卷可憑（見本院卷第三
    十二頁），是應符合自首要件，爰依自首規定減輕其刑。
六、原審法院未詳細勾稽全案證據調查所得，即認定被告行竊之
    扣案腳踏車，係屬無主物，而為被告無罪判決之諭知，容有
    未洽，公訴人上訴意旨亦執此指摘原判決不當，為有理由，
    自應由本院將原判決撤銷改判。爰審酌被告甫因犯竊盜罪被
    判處拘役二十日確定，未到案執行，而被通緝，直至警方攔
    檢，始一併查獲，有臺灣高等法院被告前案紀錄表附卷可稽
    ，及被告犯罪所生之危害、坦承犯罪之態度等情狀，量處拘
    役三十日，並諭知易科罰金之折算標準，以資懲儆。
七、被告經合法傳喚，無正當理由不到庭，不待其陳述逕行判決
    。
據上論結，應依刑事訴訟法第三百六十九條第一項前段、第三百
七十一條、第三百六十四條、第二百九十九條第一項前段，刑法
第三百二十條第一項、第六十二條、第四十一條第一項，刑法施
行法第一條之一第一項、第二項前段，判決如主文。
本案經檢察官邱克斌到庭執行職務。
中    華    民    國   100    年    4     月    12    日
              刑事第三庭  審判長法  官  陳  義  仲
                                法  官  張  季  芬
                                法  官  楊  清  安
以上正本證明與原本無異。
不得上訴。
                                書記官  陳  明  芬
中    華    民    國   100    年    4     月    12    日
附錄：本案論罪科刑法條全文：
刑法第三百二十條第一項：
  意圖為自己或第三人不法之所有，而竊取他人之動產者，為竊盜
  罪，處五年以下有期徒刑、拘役或五百元以下罰金。